【裁判字號】    89,訴,566
【裁判日期】    890724
【裁判案由】    公共危險等
【裁判全文】
臺灣板橋地方法院刑事判決                          八十九年度訴字第五六六號
    公  訴  人  臺灣板橋地方法院檢察署檢察官
    被      告  甲○○
右列被告因公共危險等案件，經檢察官提起公訴（八十八年度偵字第二二０九０、第
二三九五八號），本院判決如左：
    主  文
甲○○損壞他人之機車座墊，足以生損害於他人，處罰金壹仟元，如易服勞役，以
佰元折算壹日，美工刀壹把沒收。又放火燒燬他人所有之機車，致生公共危險，處有
期徒刑壹年貳月，打火機壹只沒收。
    事  實
一、甲○○（所涉妨害名譽、妨害自由及恐嚇部分，另由檢察官為不起訴處分）於民
    國八十八年五月初某日，在臺北縣永和市○○街五十九巷十四號前，因與其已分
    手之前女友乙○○發生爭吵，一時氣憤，竟基於毀損之犯意，持美工刀一把將乙
    ○○所有停放於上開地點車牌號碼為ＵＴ０－一００號之機車座墊劃破，致令不
    堪用，足以生損害於乙○○。甲○○復因於八十八年五月十日凌晨一時許，與乙
    ○○在電話中發生爭吵，而另行基於放火燒燬他人所有之機車之犯意，於同日凌
    晨四時許，先至臺北縣新店市○○路加油站以保特瓶購買新臺幣二十五元之汽油
    ，再持至臺北縣永和市○○街五十九巷十四號前（即同巷二十六弄二號旁），將
    汽油潑灑在乙○○所有之ＵＴ０－一００號之機車座墊上，並以打火機一只引燃
    ，造成該機車燒毀並延燒至停放於旁邊之車牌號碼為ＦＩＶ－七八０號、ＬＫＺ
    －三一三號（起訴書誤載為ＬＫＥ－三一三號）、ＫＥＲ－八七一號、ＧＰＥ－
    三八九號、ＡＦＶ－五七０號之機車，使之因而亦燒毀，致生公共危險。嗣經警
    據報前往救火並循線查獲。
二、案經被害人乙○○訴由臺北縣警察局永和分局（毀損部分）暨臺北縣警察局永和
    分局（公共危險部分）報請臺灣板橋地方法院檢察署檢察官偵查起訴。
    理  由
一、右揭事實，業據被告甲○○迭於警訊及本院審理時供承不諱，核與證人即被害人
    乙○○、胡國尊、許益宏、徐淑慧、羅筆相及證人即臺北縣消防局第一大隊永利
    分隊隊員陳振立分別於警訊時所證述之情節大致相符，且依臺北縣消防局第一大
    隊永利分隊火災原因調查報告書之結論欄所載「依現場勘查狀況及其火流方向，
    皆以車號ＵＴＯ－一００機車踏板處所為起點，向左右及其他處所延燒，又依火
    災出動觀察紀錄明載，其最初到達時，亦以機車有較劇烈之燃燒現象，另勘查現
    場指出火災發生處所為機車，此與火災現場殘留之狀況相吻合，且於該處所發現
    有劇烈燃燒，由上述各情形研判本案之最先起火之處所，認係在車號ＵＴＯ－一
    ００機車踏板處，起火原因以人為因素之可能性較大」等語，亦與被告所自白之
    情形相符，有上開火災原因調查報告書（包括一、火災原因調查報告書摘要。二
    、火災出動觀察紀錄。三、談話筆錄。四、火災現場照相資料。）一份在卷足憑
    ，並有現場照片三張附卷可稽。事證明確，被告之犯行應堪認定。
二、被告在上開時地，各基於不同之犯意，持美工刀一把將乙○○所有車牌號碼為Ｕ
    Ｔ０－一００號之機車座墊劃破，致令不堪用，足以生損害於乙○○，復將汽油
    潑灑在乙○○所有之上開機車座墊上，並以打火機引燃，造成該機車燒毀並延燒
    至停放於旁邊之車牌號碼為ＦＩＶ－七八０號、ＬＫＺ－三一三號、ＫＥＲ－八
    七一號、ＧＰＥ－三八九號、ＡＦＶ－五七０號之機車，使之因而亦燒毀，致生
    公共危險，核其所為，係犯刑法第三百五十四條之毀損罪及第一百七十五條第一
    項之公共危險罪。被告所犯上開二罪間，犯意各別，構成要件互異，應分論併罰
    。爰審酌被告之品行、生活狀況、智識程度，其因與其已分手之前女友乙○○發
    生爭吵，一時氣憤，致有本件之二次犯行，其犯罪之動機、目的、手段、犯罪所
    生之危害及犯罪後坦承犯行之態度等一切情狀，分別量處如主文所示之刑，並就
    其中之毀損罪部分諭知易服勞役之折算標準，以示懲儆。
三、未扣案之美工刀一把及打火機一只，均係被告所有供犯本案之罪所用之物，業據
    其供明在卷，雖未扣案，但查無證據證明其業已滅失，均應依刑法第三十八條第
    一項第二款之規定宣告沒收。
據上論斷，應依刑事訴訟法第二百九十九條第一項前段，刑法第三百五十四條、第一
百七十五條第一項、第四十二條第二項、第三十八條第一項第二款，罰金罰鍰提高標
準條例第一條前段、第二條，判決如主文。
本案經檢察官林宏松到庭執行職務
中      華      民      國      八十九      年    七      月    二十四  日
                                      臺灣板橋地方法院刑事第一庭
                                          法  官  楊  千  儀
右正本證明與原本無異。
如不服本判決，應於判決送達後十日內，向本院提出上訴狀。
                                          書記官  王      明
中      華      民      國      八十九      年    八      月    四      日
附錄本案論罪科刑法條全文：
刑法第一百七十五條
放火燒燬前二條以外之他人所有物，至生公共危險者，處一年以上、七年以下有期徒
刑。
放火燒燬前二條以外之自己所有物，至生公共危險者，處三年以下有期徒刑。
失火燒燬前二條以外之物，致生公共危險者，處拘役或三百元以下罰金。
刑法第三百五十四條
毀棄、損壞前二條以外之他人之物或致令不堪用，足以生損害於公眾或他人者，處二
年以下有期徒刑、拘役或五百元以下罰金。
（罰金已依罰金罰鍰提高標準條例提高為十倍）


司法院資訊處製作；財團法人民間司法改革基金會備份。
